臺灣臺北地方法院民事裁定
110年度抗字第336號
抗  告  人  戴靜惠  

相  對  人  偉強投資股份有限公司

法定代理人  劉仲傑  
上列當事人間聲請本票裁定事件，抗告人對於民國110年9月14日
本院110年度司票字第15019號裁定提起抗告，本院裁定如下：
    主  文
抗告駁回。
抗告費用新臺幣壹仟元由抗告人負擔。
    理  由
一、按執票人向本票發票人行使追索權時，得聲請法院裁定後強
    制執行；在票據上簽名者，依票上所載文義負責，票據法第
    123條、第5條第1項分別定有明文。又按本票執票人，依票
    據法第123條規定，聲請法院裁定許可對發票人強制執行，
    係屬非訟事件，此項聲請之裁定，及抗告法院之裁定，僅依
    非訟事件程序，以審查強制執行許可與否，並無確定實體上
    法律關係存否之效力，如發票人就票據債務之存否有爭執時
    ，應由發票人另提起確認之訴，以資解決（最高法院57年度
    台抗字第76號裁判意旨參照）。　
二、相對人於原審聲請意旨略以：伊執有抗告人於民國108年10
    月8日所簽發、指名受款人偉強投資股份有限公司（即相對
    人）、付款地在臺北市○○○路000號5樓、金額新臺幣（下同
    ）3,000,000元、到期日109年4月30日，利息未約定，及記
    載本票免除作成拒絕證書之本票1張（下稱系爭本票），詎
    於到期日後經提示僅獲部分付款，尚有1,000,000元未獲付
    款，為此提出系爭本票，聲請裁定就上開未付金額及依法定
    年息計算之利息准許強制執行等語。經原審裁定准許就上開
    金額及利息為強制執行。
三、抗告意旨略以：系爭本票係伊為工程款訂金之保證而簽發，
    與相對人並非借貸關係，有臺灣臺北地方法院110年度聲判
    字第142號刑事裁定可證（見第5頁第2項）。又伊支付予相
    對人之金額已大於系爭本票金額，相對人應歸還系爭本票而
    未歸還，相對人請求實無理由，爰依法提起抗告等語。
四、經查，相對人依票據法第123條規定聲請裁定許可強制執行
    ，業據提出與所述相符之系爭本票為證（見原審卷第11頁）
    ，原裁定依形式上審查，認抗告人應依票上所載文義給付尚
    未付之票款1,000,000元，准許相對人所請，自無違誤。至
    抗告人主張系爭本票為保證本票、其已給付相對人超過系爭
    本票金額，無論是否屬實，均屬系爭票據債務存否之實體爭
    執，尚非本件非訟程序所得審究，應由抗告人另行提起訴訟
    ，以資解決。是抗告意旨指摘原裁定不當，為無理由，應予
    駁回。
五、據上論結，本件抗告為無理由，依非訟事件法第46條、第21
    條第2項、第24條第1項，民事訴訟法第495條之1第1項、第4
    49條第1項、第78條，裁定如主文。
中　　華　　民　　國　　110 　年　　11　　月　　4 　　日
              民事第六庭  審判長法  官  許純芳　
               
                                法　官　蕭清清
                                
                                法　官　林春鈴
以上正本係照原本作成。
本裁定不得抗告。                               
中　　華　　民　　國　　110 　年　　11　　月　　4 　　日
                    　　　　　　書記官　鍾尚勲